【裁判字號】    95,訴,149
【裁判日期】    950608
【裁判案由】    毒品危害防制條例
【裁判全文】
臺灣苗栗地方法院刑事判決               95年度訴字第149號
公  訴  人  臺灣苗栗地方法院檢察署檢察官
被      告  乙○○
上列被告因違反毒品危害防制條例案件，經檢察官聲請簡易判決
處刑（95年度毒偵字第142 號），本院苗栗簡易庭認不應以簡易
判決處刑，改依通常程序審理，及經檢察官移送併案審理（95年
度毒偵字第630 號），本院依簡式審判程序，判決如下：
    主  文
乙○○連續施用第一級毒品，處有期徒刑捌月。扣案之含有第一
級毒品海洛因之殘渣袋壹個沒收銷燬之、注射針筒貳支沒收。
    犯罪事實及理由
一、犯罪事實：
（一）乙○○前因施用毒品案件，經依臺灣臺中地方法院89年度
      毒聲字第5268號裁定送觀察、勒戒後，因認無繼續施用毒
      品之傾向，於民國89年9 月21日執行完畢釋放出所，由臺
      灣臺中地方法院檢察署檢察官以89年度毒偵字第5795號為
      不起訴處分確定。
（二）詎其仍不知悔改，未戒除毒癮，於前述觀察、勒戒執行完
      畢釋放後之5 年內，復基於施用第1 級毒品之概括犯意，
      自94 年8月間某日起至95年4 月27日8 時許止，在苗栗縣
      卓蘭鎮○○里○ 鄰○○路7 號住處、苗栗縣卓蘭鎮老人會
      館2 樓、臺中縣豐原市至石岡鄉○○○○道旁某處等處，
      以將海洛因及礦泉水置入注射針筒後施打血管之方式，而
      以約1 日施用1 次之頻率，連續施用第1 級毒品海洛因多
      次。
（三）經警先後於下列時時間查獲：
    1.94年9 月16日13時許，被告友人甲○○以電話向苗栗縣警
      察局大湖分局卓蘭分駐所報案被告乙○○施用毒品之情事
      ，經警至被告於苗栗縣卓蘭鎮○○里○鄰○○路7號住處，
      乙○○當場交出含有海洛因之殘渣袋1 個及注射針筒1 支
      ，而查悉上情。
    2.95年4 月27日10時50分許，為警持本院搜索票在苗栗縣卓
      蘭鎮○○里○ 鄰○○路7 號住處執行搜索，當場扣得其持
      有施用毒品器具注射針筒1 支而查獲。
（四）案經臺中縣警察局東勢分局、苗栗縣警察局大湖分局移送
      臺灣苗栗地方法院檢察署檢察官偵查後聲請簡易判決處刑
      及移送併案審理。
二、證據名稱：
（一）被告於偵、審中之自白。
（二）證人張清龍、高振興、甲○○、陳光明於審理中之證述。
（三）苗栗縣警察局大湖分局偵辦毒品案件嫌犯尿液檢體編號登
      記簿、中山醫學大學附設醫院藥物濫用檢測中心94年10月
      21日出具之尿液檢驗報告各1紙。
（四）濫用藥物尿液檢監管紀錄表1份。
（五）現場照片1張。
（六）受理各類案件紀錄表1紙。
（七）扣案之含海洛因之殘渣袋1個、注射針筒2支。
（八）臺灣苗栗地方法院檢察署刑案資料查註紀錄表、全國施用
      毒品案件紀錄表、在監在押全國紀錄表、受觀察勒戒人毒
      品及前科紀錄簡列表、最新人犯在監所資料表各1份。
三、論罪科刑部分：
（一）核被告乙○○所為，係犯毒品危害防制條例第10條第1 項
      之施用第1 級毒品罪。
（二）被告持有第1 級毒品安非他命，既意在供己施用，其持有
      之低度行為應為施用之高度行為所吸收，不另論罪。
（三）被告先後多次施用第1 級毒品海洛因之犯行，時間緊接，
      觸犯構成要件相同之罪，顯係基於概括犯意反覆為之，為
      連續犯，應依刑法第56條連續犯之規定，加重其刑。
（四）按被告自首犯罪，須於有偵查犯罪權限之公務員未發覺犯
      罪之前，主動向該等公務員自白犯行，始符刑法第62條之
      自首之要件。而所謂發覺，固非以有偵查犯罪權之機關或
      人員確知其人犯罪無誤為必要，而於對其發生嫌疑時，即
      得謂為已發覺；但此項對犯人之嫌疑，仍須有確切之根據
      得為合理之可疑者，始足當之，若單純主觀上之懷疑，要
      不得謂已發生懷疑（最高法院72年度台上字第641 號判例
      參照）。換言之，有偵查犯罪權限之機關或人員，如有確
      切之根據得為合理懷疑某人犯罪，而對該人加以調查，該
      人雖坦白承認，仍不得謂其行為符合自首之要件。本案證
      人即員警陳光明、高振興於本案審理中證述：渠等係於發
      現毒品後詢問被告，被告始承認，被告並無主動向員警自
      白犯行等語。並據證人即被告友人甲○○於本院審理時證
      述情節相符。是依證人上述證言，被告並不符合自首之要
      件，公訴人原認被告符合自首之要件，惟業據蒞庭檢察官
      當庭更正，附此敘明。
（六）審酌被告曾經1 次觀察勒戒而再犯本件之罪，未能斷絕毒
      癮而再行施用，顯見其改過遷善能力薄弱，惟其施用毒品
      僅屬自殘行為，對於他人之法益尚無直接之侵害，暨其犯
      罪動機、犯後承認犯行之態度等一切情狀，量處如主文所
      示之刑。
四、沒收：
（一）扣案之海洛因殘渣袋1 個（因毒品與包裝袋無從析離），
      為毒品，應依毒品危害防制條例第18條第1 項前段規定宣
      告沒收並銷燬之。
（二）另扣案之注射針筒2 支，係被告所有且供施用第1 級毒品
      犯罪所用之物乙節，業據被告供述在卷，應依刑法第38條
      第1 項第2 款併予宣告沒收。
五、應適用法條：
（一）刑事訴訟法第452 條、第273 條之1 第1 項、第299 條第
      1 項前段、第310 條之2 、第454 條第1 項。
（二）毒品危害防制條例第10條第1項、第18條第1項前段。
（三）刑法第11條、第56條、第38條第1項第2款。
本案經檢察官戴瑞麒到庭執行職務。
中    華    民    國    95    年    6    月     8    日
                  刑事第二庭    法  官  林燦都
以上正本與原本無異
如不服本判決應於送達後10日內向本院提出上訴狀。
                                書記官  陳建分
中    華    民    國    95    年    6    月          日
附錄本案論罪科刑法條
毒品危害防制條例第10條第1項
施用第一級毒品者，處6月以上5年以下有期徒刑。


司法院資訊處製作；財團法人民間司法改革基金會備份。
